【裁判字號】    97,上易,2064
【裁判日期】    971126
【裁判案由】    贓物
【裁判全文】
臺灣高等法院臺中分院刑事判決        97年度上易字第2064號
上  訴  人
即  被  告  甲○○
                      號
上列上訴人因贓物案件，不服臺灣彰化地方法院九十七年度訴字
第九０一號中華民國九十七年九月五日第一審判決（起訴案號：
臺灣彰化地方法院檢察署九十六年度偵字第一０六九０號、九十
七年度偵緝字第七五號、九十七年度偵字第二八四四號），提起
上訴，本院判決如下：
    主  文
上訴駁回。
    理  由
一、按依刑事訴訟法第三百五十條、第三百六十一條、第三百六
    十二條、第三百六十七條規定，不服地方法院之第一審判決
    而上訴者，須提出上訴書狀，並應敘述具體理由，為上訴必
    備之程式；其所提出之書狀未敘述上訴理由，或僅曾以言詞
    陳述上訴理由者，均應於上訴期間屆滿後二十日內補提理由
    書於第一審法院。第一審法院經形式審查，認逾期未補提上
    訴理由者，應定期間先命補正；逾期未補正者，為上訴不合
    法律上之程式，應以裁定駁回。倘已提出上訴理由，但所提
    非屬具體理由者，則由第二審法院以上訴不合法律上之程式
    ，判決駁回。而所謂具體理由，必係依據卷內既有訴訟資料
    或提出新事證，指摘或表明第一審判決有何採證認事、用法
    或量刑等足以影響判決本旨之不當或違法，而構成應予撤銷
    之具體事由，始克當之（例如：依憑證據法則具體指出所採
    證據何以不具證據能力，或依憑卷證資料，明確指出所為證
    據證明力之判斷如何違背經驗、論理法則）；倘僅泛言原判
    決認定事實錯誤、違背法令、量刑失之過重或輕縱，而未依
    上揭意旨指出具體事由，或形式上雖已指出具體事由，然該
    事由縱使屬實，亦不足以認為原判決有何不當或違法者（例
    如：對不具有調查必要性之證據，法院未依聲請調查亦未說
    明理由，或援用證據不當，但除去該證據仍應為同一事實之
    認定），皆難謂係具體理由，俾與第二審上訴制度旨在請求
    第二審法院撤銷、變更第一審不當或違法之判決，以實現個
    案救濟之立法目的相契合，並節制濫行上訴（最高法院九十
    七年度臺上字第八九二號刑事判決意旨參照）。
二、經查：本件上訴人即被告甲○○雖於民國九十七年九月十九
    日向原審法院具狀提出刑事上訴狀，惟該狀旨僅陳明：理由
    後補，嗣於九十七年十一月七日始另狀補陳敘明上訴理由，
    惟經核其所提出之上訴理由，僅陳述略稱：被告因涉嫌竊
    盜等案件，經法院刑事判決一年六月，被告確實在不知情情
    況下所涉案，今判決重刑無法令被告信服；判決書第三頁
    犯罪事實二、劉文鎮欲竊取附表一編１至７所示之車輛，先
    於附表一編號１所示之時間、地點，與謝昌峰共同基於意圖
    為自己不法之所有之犯意聯絡，由謝昌峰提供身分證供劉文
    鎮影印，佯作車主，撥打電話予從事報廢車輛買賣之甲○○
    ，自稱有車輛要報廢出售，待拖吊附表一編號１所示之車輛
    後，劉文鎮即當場取得現金而遂行其竊盜；被告確實在不
    知情情況下收購其環保車輛，並無共同犯意聯絡或行為分擔
    ，以上所提理由在在證明被告確實有判決有誤，法院並無查
    明事實真相，致被告無法信服，不得不上訴等語。
三、本院查：
（一）上訴人即被告因不服地方法院之第一審判決而於九十七年
      九月十九日向原審法院具狀提出刑事上訴狀，惟該狀旨僅
      陳明：理由後補，嗣於九十七年十一月七日始另狀補陳敘
      明上訴理由，則依刑事訴訟法第三百六十一條第二項條文
      、立法修正理由及上開最高法院判決意旨，被告倘已提出
      上訴理由，但所提非屬具體理由者，則由第二審法院以上
      訴不合法律上之程式，以判決駁回之。至於上訴理由是否
      具體，係屬第二審法院審查範圍，則不在命補正之列（參
      見法院辦理刑事訴訟案件應行注意事項第一百六十二點）
      ，合先敘明。
（二）經核上開被告所提之上訴理由，要非屬所謂之具體理由【
      即必須依據卷內既有訴訟資料或提出新事證，具體指摘或
      表明第一審判決有何採證認事、用法或量刑等足以影響判
      決本旨之不當或違法，而構成應予撤銷之具體事由，始克
      當之（例如：依憑證據法則具體指出所採證據何以不具證
      據能力，或依憑卷證資料，明確指出所為證據證明力之判
      斷如何違背經驗、論理法則），最高法院九十七年度臺上
      字第八九二號判決意旨參見】，而上訴人在原審係有委任
      張崇哲、張仕融二位律師為其選任辯護人，且上訴人於原
      審審理中本即為有罪之陳述，復表明無證據調查，承認犯
      罪，即上訴人之選任辯護人亦表示無證據請求調查，有原
      審九十七年八月二十二日審判筆錄可稽。綜上，本件上訴
      人上訴理由僅泛言稱：被告因涉嫌竊盜等案件，經法院
      刑事判決一年六月，被告確實在不知情情況下所涉案，今
      判決重刑無法令被告信服；判決書第三頁犯罪事實二、
      劉文鎮欲竊取附表一編１至７所示之車輛，先於附表一編
      號１所示之時間、地點，與謝昌峰共同基於意圖為自己不
      法之所有之犯意聯絡，由謝昌峰提供身分證供劉文鎮影印
      ，佯作車主，撥打電話予從事報廢車輛買賣之甲○○，自
      稱有車輛要報廢出售，待拖吊附表一編號１所示之車輛後
      ，劉文鎮即當場取得現金而遂行其竊盜；被告確實在不
      知情情況下收購其環保車輛，並無共同犯意聯絡或行為分
      擔，以上所提理由在在證明被告確實有判決有誤，法院並
      無查明事實真相，致被告無法信服，不得不上訴為上訴之
      理由，而俱未依法指摘或表明第一審判決有何採證認事、
      用法或量刑等足以影響判決本旨之不當或違法，而構成應
      予撤銷之具體事由，雖上訴人上訴理由另有提及「判決書
      第三頁犯罪事實二、劉文鎮欲竊取附表一編１至７所示之
      車輛，先於附表一編號１所示之時間、地點，與謝昌峰共
      同基於意圖為自己不法之所有之犯意聯絡，由謝昌峰提供
      身分證供劉文鎮影印，佯作車主，撥打電話予從事報廢車
      輛買賣之甲○○，自稱有車輛要報廢出售，待拖吊附表一
      編號１所示之車輛後，劉文鎮即當場取得現金而遂行其竊
      盜。」等語，用以證明上訴人確實係不知情，然此事由亦
      不足以認定原判決有何不當或違法之處（原判決此部分係
      針對同案被告劉文鎮、謝昌峰二人所涉共同竊盜部分所為
      之敘述，並非針對上訴人甲○○，有關上訴人甲○○故買
      贓物部分，係在該判決第四頁第四行後之敘述始為正確，
      此部分顯係上訴人之誤認，則上訴人就此部分再為形式上
      之爭執，亦難謂係具體理由），揆諸上開最高法院判決意
      旨，及依「程序優先於實體」之刑事訴訟法原則，本件上
      訴自不合法定上訴程式，應予駁回，並不經言詞辯論為之
      。
據上論斷，應依刑事訴訟法第三百六十七條前段、第三百七十二
條，判決如主文。
中    華    民    國    97    年    11    月    26    日
            刑事第九庭    審判長法  官  江  德  千
                                法  官  賴  妙  雲
                                法  官  許  旭  聖
以上正本證明與原本無異。
不得上訴。
                                書記官  紀  美  鈺
中    華    民    國    97    年    11    月    26    日


司法院資訊處製作；財團法人民間司法改革基金會備份。
